臺灣高等法院刑事裁定
110年度聲字第1170號
聲  請  人  
即  被  告  龔逸偉



上列聲請人即被告因詐欺等案件（本院110年度上訴字第438號）
，聲請具保停止羈押，本院裁定如下： 
 主 文
聲請駁回。
 理 由
一、聲請意旨略以：被告因幫忙家中開銷又交到壞朋友，陷入詐
    欺集團，被押入看守所8個月，深感悔意，對被害人深感抱
    歉，被告願意與被害人和解，並會好好找工作，還給被害人
    所有損失，請法官給予新臺幣2萬元交保並限制住居的機會
    云云。 
二、按被告經法官訊問後，認為犯下列各款之罪，其嫌疑重大，
    有事實足認為有反覆實施同一犯罪之虞，而有羈押之必要者
    ，得羈押之：七、刑法第339條、第339條之3之詐欺罪、第3
    39條之4之加重詐欺罪，刑事訴訟法第101條之1第1項定有明
    文。羈押本質上係為使刑事訴訟程序得以順利進行、保全證
    據或擔保嗣後刑之執行，而對被告所為剝奪其人身自由之強
    制處分，並非認定被告有無犯罪之實體審判程序，故法院係
    依刑事訴訟法第101條之1第1項等規定，審查被告犯罪嫌疑
    是否重大、有無事實足認有反覆實施法定各款之一犯罪之虞
    、有無羈押之必要，即羈押要件之審查，無須經嚴格證明，
    被告是否成立犯罪，屬本案實體應予判斷問題，與法院是否
    羈押被告並無必然關係，而所謂「犯罪嫌疑重大」，係指被
    告就涉犯之罪嫌疑重大而言，與罪名是否重大無關，即應審
    查「犯罪嫌疑」而非「罪名」，亦即指具體事由存在，足使
    人相信被告具備被指涉犯罪之初始犯罪嫌疑即為已足，與認
    定犯罪事實須達毫無合理懷疑之確信程度，尚屬有間，至被
    告經法官訊問後，有無依刑事訴訟法第101條之1規定予以羈
    押之必要，核屬事實認定範圍，事實審法院除刑事訴訟法第
    114條所列各款情形不得駁回外，依法有裁量認定之職權（
    最高法院29年抗字第57號判例意旨參照），是事實審法院就
    具體個案，審酌犯罪性質、犯罪情節、訴訟進行程度、卷證
    資料及其他一切情事後，裁定羈押或延長羈押，其手段與目
    的間之衡量，並無違反通常生活經驗法則、論理法則及未明
    顯牴觸比例原則者，即無違法或不當可言。次按被告經法官
    訊問後，雖有第101條之1第1項各款所定情形之一而無羈押
    之必要者，得逕命具保、責付或限制住居，其有第114條各
    款所定情形之一者，非有不能具保、責付或限制住居之情形
    ，不得羈押；被告及得為其輔佐人之人或辯護人，得隨時具
    保聲請停止羈押，刑事訴訟法第101條之2及第110條第1項亦
    定有明文，法院究應否准許被告所為具保停止羈押之聲請，
    應審酌當初羈押被告之理由是否繼續存在，例如有無繼續羈
    押被告之必要性，而為認定，聲請停止羈押，除有刑事訴訟
    法第114條各款所列情形之一，不得駁回者外，准許與否，
    該管法院有自由裁量之權，衡非被告所得強求（最高法院46
    年台抗字第21號判例意旨參照）。 
三、經查，本院於訊問聲請人即被告（下稱「被告」）龔逸偉後
    ，以被告涉犯刑法第339條之4第1項第2款之3人以上共同詐
    欺取財罪，有同案被告、被害人之證述在卷，並有相關書證
    、物證附卷可佐，被告亦坦承犯行，嗣被告經原審認定犯上
    開加重詐欺取財罪，共4罪，判處應執行有期徒刑2年，被告
    涉犯刑法第339條之4第1項第2款之犯罪嫌疑確屬重大。龔逸
    偉短期内為圖不法所得擔任取簿手及車手，且依照龔逸偉犯
    罪歷程及方式，係有系統地加入犯罪集團且有精密組織分工
    ，並對不特定人為詐欺，具有廣泛性，犯罪方法係屬反覆對
    不特定之可能詐騙對象實施犯罪，本件亦有羈押原因，是本
    件該當刑事訴訟法第101條之1第1項之規定，依本案情節、
    國家刑事司法權有效行使、公共利益維護、被告人身自由私
    益及防禦權受限制程度，經斟酌比例原則，認有對被告實施
    預防性羈押之必要，諭知自民國110年2月4日起羈押，有本
    院訊問筆錄、押票及押票回證在卷(見110年度上訴字第438
    號卷第77、79至82、83頁）可稽。則被告以願與被害人和解
    賠償為由請求交保，並非可採，本件復無刑事訴訟法第114
    條所列各款不得駁回具保聲請停止羈押之情形，被告亦未於
    聲請具保停止羈押時主張，有具保狀附於本院卷可考，本院
    尚無由依前揭第114條規定准許被告交保聲請。綜上，被告
    執前詞聲請具保停止羈押，為無理由，應予駁回。 
據上論斷，應依刑事訴訟法第220條，裁定如主文。 
中　　華　　民　　國　　110 　年　　3 　　月　　25　　日
　　　　　　      刑事第七庭  審判長法　官  孫惠琳
　　　　　　　　　　　　　　　　　  法　官  王惟琪
　　　　　　　　　　　　　　　　　  法　官  連雅婷
以上正本證明與原本無異。
如不服本裁定，應於收受送達後5日內向本院提出抗告狀。
                                    書記官  潘文賢
中　　華　　民　　國　　110 　年　　3 　　月　　26　　日